臺灣高雄地方法院民事裁定　　　　　　　 96年度財管字第5號
聲　請　人　臺灣新光商業銀行股份有限公司
　　　　　　　　　　　　27、.
法定代理人　乙○○
非訟代理人　甲○○
上聲請人聲請選任被繼承人丙○○之遺產管理人事件，本院裁定
如下：
  主  文
選任何俊墩律師為被繼承人丙○○（男，民國○○○年○月○○
○日生，民國九十四年十月十三日死亡，身分證統一編號：Ｚ0
00000000號，生前戶籍址：高雄縣阿蓮鄉港後九二之九
號）之遺產管理人。
程序費用由被繼承人丙○○之遺產負擔。
  理  由
一、本件聲請意旨係以：被繼承人丙○○（男，民國○○○年○
    月○○○日生，身分證統一編號：Ｚ000000000號
    ，生前戶籍址：高雄縣阿蓮鄉港後九二之九號）與訴外人蘇
    黃素娥為母子關係，而訴外人蘇黃素娥於民國九十一年間以
    其所有不動產作為擔保向聲請人（誠泰商業銀行於九十年九
    月十四日概括承受高雄縣岡山信用合作社，誠泰商業銀行與
    臺灣新光商業銀行於九十四年十二月三十一日合併）借款約
    新臺幣（下同）二百餘萬元，但訴外人蘇黃素娥未依約繳付
    利息及清償，且於九十二年十一月七日過世，被繼承人丙○
    ○為訴外人蘇黃素娥之子，經查並未依法聲明拋棄繼承，故
    對訴外人蘇黃素娥過世後所留一切財產均概括承受，而被繼
    承人丙○○於九十四年十月十三日過世，而被繼承人丙○○
    之法定繼承人全體均已依法聲明拋棄繼承，且未依民法第一
    千一百七十七條規定選定遺產管理人，致聲請人無法對其遺
    產進行追索受償，有選任遺產管理人必要，為此，爰依法聲
    請為被繼承人丙○○之遺產管理人。
二、按繼承開始時，繼承人之有無不明者，由親屬會議於一個月
    內選定遺產管理人，並將繼承開始及選定遺產管理人之事由
    ，向法院報明；無親屬會議或親屬會議未於前條所定期限內
    選定遺產管理人者，利害關係人或檢察官，得聲請法院選任
    遺產管理人，並由法院依前項規定為公示催告，民法第一千
    一百七十七條及第一千一百七十八條第二項分別定有明文；
    又先順序繼承人均拋棄其繼承權時，由次順序之繼承人繼承
    ，其次順序繼承人有無不明或第四順序之繼承人均拋棄其繼
    承權者，準用上開關於無人承認繼承之規定，亦為同法第一
    千一百七十六條第六項所明定。
三、經查：
（一）聲請人上開主張，業據其提出與所述相符本票、借款契約
      書、土地建築改良物抵押權設定契約書、移轉變更約定書
      、土地及建物登記謄本、本院民事執行處函、本院民事庭
      函、訴外人蘇黃素娥、被繼承人除戶戶籍謄本、被繼承人
      繼承系統表、本院家事庭九十四年度繼字第二三三九號拋
      棄繼承權事件准予備查函、財政部函、行政院金融監督管
      理委員會函等相關資料為證，並經本院依職權調閱本院九
      十四年度繼字第二三三九號拋棄繼承權事件卷宗審核相符
      ，足認為真實無訛。是以被繼承人丙○○之全體繼承人既
      均已拋棄繼承，且其親屬會議亦未於法定期限內選定遺產
      管理人，聲請人以其為被繼承人之債權人，為進行債權追
      償，以利害關係人身分，依上開規定聲請選任被繼承人丙
      ○○之遺產管理人，洵屬合法有據。
（二）茲審酌選任遺產管理人，法院有裁量權，應依職權選任適
      當之人為遺產管理人，如經選任確定，即有擔任遺產管理
      人之義務；又選任遺產管理人須考慮其適切性，應以熟悉
      相關法律程序，並對遺產之管理能為公平處理者為優先選
      任。據此，有鑑於具備律師身分之人，不但具有法律規定
      之相關專業知識，行止亦受律師法之規範，倘無其他不適
      任原因，應為適任人選，而何俊墩律師（事務所地址：高
      雄市○○○路二一一號十二樓之二）係向高雄律師公會登
      記願意擔任遺產管理人之人員，此亦有該公會登錄律師願
      意擔任遺產管理人名單一份在卷可按，應認能勝任遺產管
      理人職務，爰選任何俊墩律師擔任本件被繼承人丙○○見
      之遺產管理人，負責處理有關被繼承人之遺產遺債事宜。
四、依非訟事件法第一百五十七條，裁定如主文。
中　　華　　民　　國　　96　　年　　1 　　月　　26　　日
                  家事法庭法　官　程克琳
上為正本係照原本作成。
如對本裁定抗告須於裁定送達後10日內向本院提出抗告狀。
中　　華　　民　　國　　96　　年　　1 　　月　　26　　日
                          書記官　洪敏芳
